【裁判字號】    89,訴,921
【裁判日期】    890728
【裁判案由】    強盜
【裁判全文】
臺灣高雄地方法院刑事判決                          八十九年度訴字第九二一號
    公  訴  人  臺灣高雄地方法院檢察署檢察官
    被      告  甲○○
    指定辯護人  本院公設辯護人  丁○○
右列被告因強盜案件，經檢察官提起公訴（八十九年度偵字第四四五一號），本院判
決如左：
    主  文
甲○○攜帶兇器竊盜，累犯，處有期徒刑捌月。
Ｔ型板手壹支，沒收之。
    事  實
一、甲○○曾因違反麻醉藥品管理條例案件，經本院於民國八十五年三月八日，以八
    十五年度訴字第三七號判決，判處有期徒刑五月確定，並於同年十二月二十五日
    縮短刑期執行完畢。詎其仍不知悔改，復於八十九年二月十七日十五時三十分許
    ，在高雄市前鎮區○○○路二四八巷十二號附近，見丙○○所有車牌號碼ＺＩＥ
    ─二九一號輕型機車停放路旁無人看顧，遂意圖為自己不法之所有，持其所有預
    藏之客觀上具危險攻擊性兇器Ｔ型板手一支，於破壞該機車車鎖後（毀損部分未
    據告訴暨起訴），將該機車竊為己用。嗣甲○○行竊得手後，於甫將前開機車牽
    離現場，尚未發動引擎之際，即為人發覺並高呼捉賊，甲○○隨即為正好路經該
    處，並未穿著制服亦未表明身分之高雄港外事組警察乙○○制伏逮捕。
二、案經高雄市政府警察局前鎮分局移送臺灣高雄地方法院檢察署檢察官偵查起訴。
    理  由
一、訊據被告甲○○對右揭犯罪事實坦承不諱，除核與被害人丙○○及證人乙○○所
    述情節互核相符外，並有贓物認領保管收據一紙附卷可稽，事證明確，被告犯行
    洵堪認定。
二、核被告所為，係犯刑法第三百二十一條第一項第三款之攜帶兇器加重竊盜罪。公
    訴意旨雖認被告於竊得前開機車後，為脫免逮捕，乃持其所有之Ｔ型板手，反手
    攻擊欲逮捕伊之證人乙○○，因認其所為係犯刑法第三百三十條之加重強盜罪嫌
    等語，惟證人乙○○於本院調查證據時，既到庭結證稱：「我抓住他正後面的衣
    領，他是想掙脫逃跑，而Ｔ型板手正好握在右手上，他右手臂是格過來，並未揮
    過來，我是因看到他拿著Ｔ型板手，所以就將之格倒制伏」，復於本院訊問：「
    他除了上面你所言之外，有無其他攻擊動作」時，明確答稱：「沒有」（見本院
    八十九年五月二十四日訊問筆錄），參酌證人乙○○係現職員警，格鬥制伏能力
    較常人強等情，應足認被告辯稱：「我右手剛好拿著板手，他從機車抓住我衣領
    ，把我從機車拉下來，因而往後倒，才會被誤會要攻擊他」，「被拉下車後，就
    立刻被制伏在地了」（見本院八十九年七月十四日審判筆錄），而無攻擊證人乙
    ○○等語，為可採信，公訴意旨漏未斟酌此點，雖尚有未洽，惟其基本事實同一
    ，本院自應予以審理，並變更其起訴法條。又被告曾因麻醉藥品管理條例案件，
    經本院判處有期徒刑五月確定，於八十五年十二月二十五日縮短刑期執行完畢，
    有臺灣高等法院被告全國前案紀錄表附卷可按，其於五年內再犯本件有期徒刑以
    上之罪，為累犯，應依法加重其刑。爰審酌被告之犯罪動機、目的、手段，及生
    活狀況、品行、智識程度，於本院訊問時坦承犯行，態度良好並深具悔意，造成
    之危害尚非重大等一切情狀，量處如主文所示之刑，以示儆懲。扣案之Ｔ型板手
    一支，為被告所有供犯罪所用之物，業據其供承在卷，併依刑法第三十八條第一
    項第二款宣告沒收之，至機車大鎖一個，被告及證人乙○○既均稱在現場並無看
    到，在無證據證明係本件被告所有，供犯罪所用或犯罪所得之物之情形下，自不
    得予以宣告沒收，併予敘明。
據上論斷，應依刑事訴訟法第二百九十九條第一項前段、第三百條，刑法第三百二十
一條第一項第三款、第四十七條、第三十八條第一項第二款，判決如主文。
本案經檢察官鍾忠孝到庭執行職務。
中      華      民      國    八十九    年      七      月    二十八    日
                                  臺灣高雄地方法院刑事第七庭
                                      審判長法  官  李璧君
                                            法  官  何悅芳
                                            法  官  劉傑民
右正本證明與原本無異。
如不服本判決，應於判決送達後十日內，向本院提出上訴狀。
                                            書記官  林豐富
中    華    民    國      八十九      年      七      月      三十一    日
附錄本案論罪科刑法條：
刑法第三百二十一條第一項第三款
犯竊盜罪而有左列情形之一者，處六月以上五年以下有期徒刑：
三、攜帶兇器而犯之者。


司法院資訊處製作；財團法人民間司法改革基金會備份。
